# 多次交易实现企业合并的调整问题

提问人：marksein 时间：2014-02-13 21:59:28
例如去年A公司用 150 万元买了B公司20%股权，当日B公司可辨认净资产公允价值等于账面价值是 500 万元，AB没关联关系，A公司当天的做帐是借：可供出售金融资产—成本 150 万，假设A公司这样做是对的，符合一切确认条件。 然后就是问题了，今年A公司又花了 350 万元买了B公司40%股权，总共持有了60%当上母公司了，去年首次购买至今B实现净利润 80 万，因为可供出售金融资产公允价值变动增加资本公积 5 万，于是到了购买日那天B公司可辨认净资产账面价值=585万，公允价值=600万（差的 15 万是非流动资产估价增值）。 当天原来持有的这20%的股权投资公允价值是 170 万。 那么接下来要对去年第一次购买的20%做调整，但这时候个别报表里调整分录是这么做的： 借：长期股权投资 160 万 贷：可供出售金融资产－成本 150 万 －公允价值变动 10 万 这 10万的变动是怎么确定出来的，本来 150 现在公允价 170 难道不是应该公允价值变动 20 万吗？ 还有如果这个分录没有错那此时合并成本是多少？是160+350还是150+350还是170+350？

回答人：chenyiwei
1 、确实比较奇怪，按照你给出的条件，原持有的 20 ％股权在购买日的公允价值应为 170 ，即累计公允价值变动为 20 。 2 、合并成本＝ 170 ＋ 350 ＝ 520 万。确认商誉＝ 520 －600*60％＝ 160 万。